【裁判字號】    99,抗,1471
【裁判日期】    991221
【裁判案由】    聲請撤銷緩刑
【裁判全文】
臺灣高等法院刑事裁定                  99年度抗字第1471號
抗  告  人
即受 刑 人  李沛龍
上列抗告人因聲請撤銷緩刑案件，不服臺灣板橋地方法院中華民
國99年11月15日裁定（99年度撤緩字第 287號），提起抗告，本
院裁定如下：
    主  文
抗告駁回。
    理  由
一、原裁定意旨略以：受刑人李沛龍因違反商業會計法案件，經
    臺灣臺北地方法院以97年度重訴字第21號判決判處有期徒刑
    一年四月，減為有期徒刑八月，緩刑三年，並應向公庫支付
    新臺幣一百萬元，於97年10月20日判決確定等情，有上開刑
    事判決1 份及臺灣高等法院被告前案紀錄表1 份在卷可按，
    並經移送臺灣臺北地方法院檢察署以98年度執緩字第264 號
    通知執行，惟受刑人迄未履行，有臺灣臺北地方法院檢察署
    通知書函、送達證書在卷足稽，顯已違反刑法第74條第2 項
    第4 款所定負擔。受刑人李沛龍竟無故不履行，其違反情節
    重大，難期受刑人將恪遵相關法令規定，足見原宣告之緩刑
    難收其預期效果，自有執行刑罰之必要。從而，本件聲請核
    無不合，爰撤銷李沛龍之緩刑宣告等語。
二、抗告意旨略以：抗告人即受刑人一時不察違反商業會計法，
    經臺北地院法官給予自新機會，判處緩刑 3年，並應向公庫
    支付新台幣 1百萬元，惟此金額實已超出受刑人之經濟能力
    範圍。伊於執行檢察官要求履行緩刑負擔時，先行支付10萬
    元，執行檢察官要求餘款須分三期負擔，惟受刑人因前案發
    生後收入並不穩定，實無能力依此要求辦理，絕非受刑人刻
    意迴避負擔，故請法官撤銷原裁定，准予受刑人以每月支付
    公庫5萬元之方式，以1年6月分期支付剩餘款項云云。
三、按受緩刑之宣告，有違反刑法第74條第2項第4款所定負擔即
    「向公庫支付一定之金額」情節重大者，足認原宣告之緩刑
    難收其預期效果，而有執行刑罰之必要，得撤銷其宣告，刑
    法第75條之1第1項第4款定有明文。
四、經查：
  (一)受刑人因違反商業會計法，經臺灣臺北地方法院以97年度重
    訴字第21號判決（起訴案號：臺灣臺北地方法院檢察署96年
    度偵字第16397、8952、9577、9878、17222號），判處有期
    徒刑1年4月，減為有期徒刑8月。緩刑3年，並應向公庫支付
    新台幣 100萬元。嗣因檢察官及受刑人均未於法定期間聲明
    不服，該判決於民國97年10月20日確定在案，有本院被告前
    案紀錄表及判決書附卷可稽（見原審卷第3頁至第4頁、臺灣
    板橋地方法院檢察署99年度執聲字第3565號卷第 2頁至第12
    頁）。受刑人於上開判決確定後，經臺灣臺北地方法院檢察
    署檢察官依法3次通知應於98年10月9日、99年2月5日、99年
    3月31日到案向公庫支付100萬元，有臺灣臺北地方法院檢察
    署98年9月21日北檢玲規98執緩264號通知函影本、同署99年
    2月11日北檢玲規98執緩264號通知函影本、送達證書影本在
    卷可查（見前揭執聲字卷第14頁背面至第18頁），惟受刑人
    僅於98年10月 9日偕同具保人黃映豪到場，陳稱保證金10萬
    元願意抵繳，並書立同意書，嗣後未支付剩餘之90萬元，且
    經電話催繳亦未履行，至今已逾履行期間，堪認受刑人確有
    違反上開判決附記事項之情事。
  (二)抗告意旨雖稱受刑人因案發後收入不穩定，經濟能力難以負
    擔原確定判決所命支付公庫之金額云云。惟受刑人於臺灣臺
    北地方法院作成97年度重訴字第21號判決後，並未對上開判
    決表示不服，提起上訴，然於獲得緩刑之寬典後，經執行檢
    察官通知其到案執行，僅於98年10月9 日到場以具保之保證
    金10萬元供抵償，其後雖經2 次通知及電話催繳，均未有積
    極履行負擔之作為，以此客觀事實觀之，受刑人既甘服裁判
    於前，卻屢未恪遵判決意旨履行負擔於後，其違反應遵守之
    事項情節重大，則前述判決對受刑人所處罪刑予以緩刑宣告
    ，顯難收其預期效果，應非無執行刑罰之必要。原審據以裁
    定准許檢察官撤銷受刑人緩刑宣告之聲請，洵非無憑。受刑
    人託詞經濟狀況不佳、請求分期付款等情，指摘原裁定不當
    ，為無理由，應予駁回。
據上論結，依刑事訴訟法第412條，裁定如主文。
中    華    民    國    99    年    12    月    21    日
                     刑事第十二庭  審判長法  官  蔡永昌
                                         法  官  蘇隆惠
                                         法  官  蔡新毅
以上正本證明與原本無異。
不得再抗告。
                                         書記官  賴立旻
中    華    民    國    99    年    12    月    22    日

司法院資訊處製作；財團法人民間司法改革基金會備份。
